最高法院刑事判決                                八十八年度台上字第一三六號
    上訴人  甲○○
右上訴人因偽造有價證券等罪案件，不服台灣高等法院台中分院中華民國八十七年一
月二十日第二審判決（八十六年度上訴字第二一七八號，起訴案號：台灣台中地方法
院檢察署八十五年度偵字第一六六三九號），提起上訴，本院判決如左：
    主  文
上訴駁回。
    理  由
按刑事訴訟法第三百七十七條規定，上訴於第三審法院，非以判決違背法令為理由，
不得為之。是提起第三審上訴，應以原判決違背法令為理由，係屬法定要件。如果上
訴理由狀並未依據卷內訴訟資料，具體指摘原判決不適用何種法則或如何適用不當，
或所指摘原判決違法情事，顯與法律規定得為第三審上訴理由之違法情形，不相適合
時，均應認其上訴為違背法律上之程式，予以駁回。本件原判決綜合調查證據之結果
，認上訴人甲○○連續犯有刑法第二百零一條第一項意圖供行使之用，而偽造有價證
券罪，及連續犯有刑法第二百十六條、第二百十條行使偽造私文書，足以生損害於他
人罪之事實，因而撤銷第一審關於上訴人部分之科刑判決，改判仍論上訴人以連續意
圖供行使之用，而偽造有價證券罪，處有期徒刑年，如原判決附表三所示偽造之本
票，其中以李江春桃名義為發票人部分沒收；又連續行使偽造私文書，足以生損害於
他人罪，處有期徒刑肆月，如原判決附表一、二所示偽造之「江春桃」、「李江春桃
」署押及指紋均沒收。主刑部分併定應執行刑有期徒刑年月，已分別詳其所憑
之證據及認定之理由。按事實之認定及證據之取捨，乃事實審法院之職權，苟無違反
經驗法則及論理法則，自難指為違法。原判決論處上訴人上開二罪刑，已詳述其憑據
及取捨證據之心證理由，核與證據法則尚無違背，亦無理由矛盾之違法情形。上訴意
旨仍執其在原審之辯詞，主張其在借款切結書或本票上簽寫李江春桃（或江春桃）署
押，或以李江春桃名義共同簽發本票，均經其妻李江春桃事前同意，否認偽造有價證
券或偽造私文書云云，係就原判決已詳為論斷與說明之事項，再為事實上之爭執，殊
非適法之第三審上訴理由。又上訴人指摘原判決採用前後不一之指訴入上訴人於罪，
但究何項指訴前後不一，上訴意旨並未依據卷內資料具體表明，亦不能執為合法之上
訴理由。再上訴人於偵查中即供明：同案被告陳博為要我簽太太（李江春桃）名字才
肯借錢，我為了要借到錢，所以才未經我太太同意，偽簽我太太名字（見偵卷第八頁
反面），本件事證既臻明確，原審未再傳訊債權人陳博為而為無益之調查，不能任指
為違法。此外，上訴人徒憑己意，對原審職權之適法行使及原判決理由已詳為說明之
事項，任意爭辯，顯與法定上訴第三審之形式要件不符，其上訴違背法律上之程式，
應予駁回。
據上論結，應依刑事訴訟法第三百九十五條前段，判決如主文。
中      華      民      國    八十八    年      一      月     十四     日
                              最高法院刑事第八庭
                                  審判長法官  謝  家  鶴
                                        法官  洪  文  章
                                        法官  花  滿  堂
                                        法官  陳  世  淙
                                        法官  洪  佳  濱
      右正本證明與原本無異
                                              書  記  官
中      華      民      國    八十八    年      一      月     二十     日
